臺灣高等法院臺中分院刑事裁定　　　　　　　　　　　九十四年度交抗字第八七號
　　抗　告　人
　　即受處分人　水里交通事業有限公司
　　法定代理人　甲○○
右抗告人因違反道路交通管理處罰條例案件，不服臺灣南投地方法院中華民國九十四
年一月十四日裁定（九十四年度交聲更字第六號），提起抗告，本院裁定如左：
    主 　 文
抗告駁回。
    理 　 由
一、本件經本院審理結果，認原審之裁定，核無不當，應予維持，並引用原裁定書記
    載之事實、理由（如附件）。
二、抗告意旨略稱：(一)交通部公路總局臺中區監理所南投監理站（下稱南投監理站）
    之裁決書雖係依據道路交通管理處罰條例第二十九條之一第一項，裁處抗告人新
    台幣四萬元、惟宜蘭縣警察局三星分局寒溪派出所（下稱寒溪派出所）員警開立
    之舉發違反道路交通管理事件通知單，舉發違規法條卻載明依據同條例第二十九
    條第一項第一款，後者僅須處罰三千元以上九千元以下，二者不同，南投監理站
    裁決書所所裁處似有錯誤。(二)抗告人所有之車號ＩＣ－八０七號營業大貨車，於
    民國（下同）九十三年十月八日上午七時八分許，行經宜蘭縣三星鄉○○路○段
    三九六號處，為宜蘭縣警察局三星分局寒溪派出所員警以砂石車變更車廂為由掣
    單舉發，當時有二部砂石車同時被員警攔下告發紅單，為何嗣後一台免罰，抗告
    人公司之營業大貨車卻仍予以處罰，警員執法顯有差異。綜上所述，原裁定尚非
    正確云云。
三、經查：
（一）本件寒溪派出所員警於前揭時、地所開立之舉發違反道路交通管理事件通知單
      之違規事實欄所載為「砂石車變更車廂（加高）」等文字，並有當時所拍抗告
      人之營業大貨車車廂實況照片二紙在卷足稽，核與道路交通管理處罰條例第二
      十九條之一第一項規定之內容意旨相符一致，雖該通知單之舉發違反法條欄係
      記載「道路交通管理處罰條例第二十九條第一項第一款」等文字，惟該條例第
      二十九條第一項第一款規定係就車輛裝載貨物超過規定之長度、寬度、及高度
      者予以規範，與前揭通知單之違規事實欄所載文義並非相同，故舉發通知單所
      記載應係筆誤無疑，自應以南投監理站之違反道路交通管理事件裁決書之舉發
      違反法條欄所載為「道路交通管理處罰條例第２９之１條第一項」等文字記載
      為正確，從而裁決書以該條文處罰抗告人四萬元之罰鍰，尚無違誤。
（二）抗告人於前開時、地為警舉發時，是否另有其他相同之車輛為警攔檢舉發卻未
      遭處罰，查無證據足資認定，抗告人空言抗辯尚非可採，且交通警察對於違反
      道路交通管理處罰條例之汽車所有人掣單舉發，直接影響人民權利義務，實際
      上已對外發生效力，係行政機關就公法上具體事件所為之決定，而對外直接發
      生法律效果之單方行政行為，本質上為行政處分，本件寒溪派出所員警縱於前
      揭時、地同時對於二部營業大貨車攔檢舉發，係就公法上之不同具體事件所為
      之二個行政處分，本院僅就抗告人之車號ＩＣ－八０七號營業大貨車因違反道
      路交通管理處罰條例所涉之行政處分是否違法予以審理，另一行政處分依法並
      不在本院之審理範圍，併此敘明。綜上以觀，本件原裁定並無不當，抗告人抗
      告意旨仍執前詞指摘原裁定不當，為無理由，應予駁回。
四、據上論斷，應依道路交通案件處理辦法第二十六條、刑事訴訟法第四百十二條，
    裁定如主文。
中      華      民      國      九十四   年      二       月   二十四   日
                                    臺灣高等法院臺中分院刑事第十庭
                        審判長法  官  林  照  明
                                                法  官  唐  光  義
                                                法  官  林  清  鈞
右正本證明與原本無異。
不得再抗告。
                                                書記官  劉  恆  宏
中      華      民      國      九十四   年      三       月     一     日
                                                                        Ｉ
